臺灣高雄地方法院民事裁定
111年度簡抗字第30號
抗  告  人  羅永睿    住○○市○○區○○路000巷00號
上列抗告人因與相對人新光產物保險股份有限公司間債務人異議
之訴事件，對於民國111年8月9日本院高雄簡易庭111年度雄簡字
第511號裁定提起抗告，本院裁定如下：
    主  文
抗告駁回。
抗告程序費用由抗告人負擔。
    理  由
一、抗告意旨略以：抗告人領有障礙類別第1類之身心障礙證明
    ，而且每天都要去屏東打零工，所以早上沒有辦法去文書寄
    存之過埤派出所領取訴訟文書，晚上回家時因為要照顧未成
    年子女，所以也沒有辦法去領取，而且抗告人不諳法律，只
    是看到郵務士製作之郵務送達通知書上記載「可於民國111
    年5月25日13時後之2個月內，持本通知書前往高雄市○○區○○
    路00號過埤派出所領取」，所以就認為只要在2個月內領取
    就仍然有效，並不是故意遲誤上訴期間，原裁定以抗告人上
    訴已逾上訴期間，裁定駁回上訴，自有違誤，爰提起本件抗
    告，求予廢棄原裁定等語。
二、按提起上訴，應於第一審判決送達後20日之不變期間內為之
    。提起上訴，如逾上訴期間者，原第一審法院應以裁定駁回
    之。民事訴訟法第440條前段、第442條第1項分別定有明文
    。此規定依同法第436條之1第3項，於簡易程序第一審裁判
    之上訴亦準用之。又上訴期間為法律規定之不變期間，即法
    律規定訴訟關係人應為某種訴訟行為之一定時間，不許延長
    或縮短，除有法定原因得聲請回復原狀或停止進行外，不因
    其他情事而受影響，是通常法定期間或猶豫期間或可由法院
    裁量扣除例假日，但不變期間則不能由法院裁量或當事人自
    行扣除。次依民事訴訟法第138條第2項規定，寄存送達之處
    所如確為應受送達人當時之住居所、事務所或營業所，則於
    該處所為之寄存送達即為合法，送達之效力於寄存後10日發
    生。至應受送達人究於何時前往領取應受送達之文書，或並
    未前往領取，於送達之效力均無影響（最高法院101年度台
    抗字第1064號裁定意旨參照）。
三、查原審判決係於111年5月25日送達於抗告人住所即高雄市○○
    區○○路000巷00號，因郵務人員不獲會晤抗告人，亦無同居
    人或受僱人可代收文書，乃製作送達通知書兩份，一份黏貼
    於該送達處所之門首，另一份置於該送達處所之信箱或其他
    適當位置，以為送達，其送達通知書已記載文書寄存於過埤
    派出所並註明地址及聯絡電話等情，有送達證書及抗告人所
    提出之送達通知書影本在卷可憑（見原審卷第89、95頁），
    足見送達通知書上之意思表示已達抗告人可支配範圍，置於
    其隨時可瞭解其內容之客觀狀態，依前開說明，原審判決之
    送達已符合民事訴訟法第138條規定，而於寄存之日起經10
    日即111年6月4日發生送達之效力，則受送達人究於何時前
    往領取，或是否至警察機關領取，均不影響原審判決業已合
    法送達之效力，至抗告人所稱2個月領取期間，係寄存機關
    保存送達文書期間所為之規定，對已依法生送達之效力並無
    影響，此見民事訴訟法第138條第3項之規定自明。又抗告人
    住所位於高雄市鳳山區，加計在途期間4日，則自111年6月4
    日起算上訴之法定不變期間20日並加計在途期間，該期間業
    於111年6月28日屆滿。抗告人迄111年7月29日始具狀提起上
    訴，有本院收狀戳為憑（原審卷第93頁），已逾上訴期間，
    自非合法。至抗告人雖辯稱每天都要去屏東打零工，所以早
    上沒有辦法去文書寄存之過埤派出所領取訴訟文書，晚上回
    家時因為要照顧未成年子女，所以也沒有辦法去領取等語，
    無非係其個人事由，亦不能因此而延長上訴不變期間，所辯
    難謂可採。另抗告人雖領有身心障礙證明，其上記載障礙類
    別為第1類【b122.1】（本院卷第11頁），惟參抗告人於原
    審110年10月28日、111年1月20日所提出之書狀內容（原審
    卷第11、29頁），及抗告人自承有在打零工與照顧未成年子
    女之生活景況，足認抗告人之身心障礙並不影響其實施訴訟
    行為，是抗告意旨請求廢棄原裁定，為無理由，應予駁回。
四、據上論結，本件抗告為無理由，爰裁定如主文。
中    華    民    國   111    年    10    月   18    日
                民事第一庭  審判長法  官  蔣志宗
                                  法  官  劉定安
                                  法  官  趙  彬
以上正本係照原本作成。
本裁定不得再抗告。 
中　　華　　民　　國　　111 　年　　10　　月　　18　　日
                                  書記官  洪王俞萍